【裁判字號】    98,審訴,2111
【裁判日期】    980724
【裁判案由】    毒品危害防制條例
【裁判全文】
臺灣高雄地方法院刑事判決            98年度審訴字第2111號
公  訴  人  臺灣高雄地方法院檢察署檢察官
被      告  甲○○
                    現另案於臺灣高雄第二監獄執行中
指定辯護人  本院公設辯護人 陳信凱
上列被告因毒品危害防制條例案件，經檢察官提起公訴（98年度
毒偵字第945 號、98年度毒偵字第1308號），本院改依簡式審判
程序後，依協商程序判決如下：
    主  文
甲○○施用第一級毒品，累犯，處有期徒刑捌月。又施用第一級
毒品，累犯，處有期徒刑拾月，扣案第一級毒品海洛因壹包（含
包裝袋，驗後淨重為零點零參壹參公克），沒收銷燬之。應執行
有期徒刑壹年伍月。扣案第一級毒品海洛因壹包（含包裝袋，驗
後淨重為零點零參壹參公克），沒收銷燬之。
    事實及理由
一、甲○○前因施用毒品案件，經本院以民國87年度毒聲字第19
    80號裁定送觀察、勒戒後，因認有繼續施用毒品傾向，再經
    本院以87年度毒聲字第2501號裁定令入戒治處所施以強制戒
    治，嗣經停止戒治程序，於88年9 月16日視為執行完畢。又
    於強制戒治視為執行完畢後5 年內，因施用毒品案件，經本
    院以90年度訴字第1453號判決判處有期徒刑8 月確定。另因
    施用毒品及詐欺等案件，經本院以93年度訴字第3094號、96
    年度簡字第2048號等判決，各判處應執行有期徒刑1 年2 月
    、5 月確定。復因槍砲彈藥刀械管制條例及竊盜案件，經臺
    灣高等法院高雄分院以95年度上更一字第199 號、94年度上
    易字第514 號等判決，各判處有期徒刑7 月、2 年確定。上
    揭4 罪經裁定減刑，定應執行刑後，於96年11月23日縮短刑
    期假釋出監，於97年4 月12日保護管束期滿，未經撤銷假釋
    ，視為執行完畢。詎不知警惕，復基於施用第一級毒品海洛
    因及第二級毒品甲基安非他命之犯意，(一)於97年12月28日23
    時許，在高雄縣美濃鎮大埤頭80之1 號（起訴書誤載810 之
    1 號）住處內，以針筒注射方式，施用第一級毒品海洛因1
    次。嗣於97年12月30日上午11時35分許，在高雄縣大寮鄉○
    ○路旁，為警盤查，甲○○於警方未發覺其施用第一級毒品
    海洛因之前，主動坦承施用犯行，而願接受裁判，且經採尿
    送驗，結果呈嗎啡陽性反應。(二)於98年2 月21日16、17時許
    ，在高雄市鳳山市某處之公廁內，以將海洛因與甲基安非他
    命置於針筒注射內之方式，同時施用第一級毒品海洛因及第
    二級毒品甲基安非他命1 次。嗣於98年2 月22日19時10分許
    ，在高雄縣鳳山市○○○路與立信街口，為警查獲，並扣得
    第一級毒品海洛因1 包（含包裝袋，驗後淨重零點零參壹參
    公克），且經採尿送驗，結果呈嗎啡、甲基安非他命陽性反
    應。
二、證據：被告於本院審理時之自白、台灣檢驗科技股份有限公
    司98年1 月13日、3 月4 日濫用藥物尿液檢驗報告，扣案第
    一級毒品海洛因1 包、搜索扣押筆錄、扣押物品目錄表、高
    雄市立凱旋醫院98年4 月14日高市凱醫驗字第9790號濫用藥
    物成品檢驗鑑定書。
三、本件被告業已認罪，經檢察官、被告及其辯護人於審判外達
    成協商之合意，其合意內容為：被告甲○○施用第一級毒品
    ，2 罪，各願受有期徒刑8 月、10月，應執行有期徒刑1 年
    5 月之宣告。核被告所為，係犯毒品危害防制條例第10條第
    1 項、第2 項之施用第一級、第二級毒品罪。被告持有第一
    級、第二級毒品之低度行為，應為施用第一級、第二級毒品
    之高度行為所吸收，均不另論罪。犯罪事實(二)部分，被告同
    時施用海洛因及甲基安非他命，為想像競合犯，應從一重之
    施用第一級毒品罪處斷。被告有如事實欄所載徒刑之宣告及
    執行完畢之事實，有臺灣高等法院被告前案紀錄表可參，其
    受有期徒刑執行完畢後，5 年內故意再犯本件有期徒刑以上
    之2 罪，均為累犯，應依刑法第47條第1 項之規定，均加重
    其刑。被告於警方未發覺其於97年12月28日施用第一級毒品
    海洛因之前，主動坦承施用犯行，而願接受裁判之事實，有
    警詢筆錄可參，堪認符合自首之要件，依刑法第62條前段，
    減輕其刑，並先加而後減。被告所犯上開2 罪，犯意各別，
    應分論併罰之。準此，因上開協商合意並無刑事訴訟法第45
    5 條之4 第1 項所列情形之一，檢察官聲請改依協商程序而
    為判決，且不論本件有無加重減輕事由，當事人均同意如主
    文之刑度，是本院爰不經言詞辯論，於協商合意範圍內為協
    商判決，並定其應執行之刑。扣案白色粉末1 包，確係第一
    級毒品海洛因（驗後淨重為零點零參壹參公克）之事實，有
    高雄市凱旋醫院98年4 月14日高市凱醫驗字第9790號濫用藥
    物成品檢驗鑑定書在卷可參，是不問屬於犯人與否，爰依毒
    品危害防制條例第18條第1 項前段規定，宣告沒收銷燬之。
    至毒品之包裝袋部分，因與其上所殘留之毒品難以析離，應
    視同毒品，一併宣告沒收銷燬之。又鑑驗耗損部分，因已滅
    失，爰不宣告沒收銷燬之。
四、應適用之法條：刑事訴訟法第455 條之4 第2 項、第455 條
    之8 、第454 條第1 項，毒品危害防制條例第10條第1 項、
    第2 項、第18條第1 項前段，刑法第11條、第47條第1 項、
    第62條前段、第55條、第51條第5 款。
五、本判決除有刑事訴訟法第455 條之4 第1 項第1 款、第2 款
    、第4 款、第6 款、第7 款所定情形之一，或違反同條第2
    項規定者外，不得上訴。
六、如有前項得上訴之情形者，得自判決送達之日起10日內，向
    本院提出上訴書狀，上訴於第二審法院。
本案經檢察官羅水郎到庭執行職務。
中    華    民    國    98    年    7     月    24    日
                  刑事第十庭    法  官  方百正
以上正本證明與原本無異。
中    華    民    國    98    年    7     月    24    日
                                書記官  黃園芳
附錄本判決論罪科刑所依據之法條：
毒品危害防制條例第10條
施用第一級毒品者，處 6 月以上 5 年以下有期徒刑。
施用第二級毒品者，處 3 年以下有期徒刑。


司法院資訊處製作；財團法人民間司法改革基金會備份。
